【裁判字號】    98,訴,1819
【裁判日期】    980803
【裁判案由】    毒品危害防制條例
【裁判全文】
臺灣臺中地方法院刑事判決              98年度訴字第1819號
公  訴  人  臺灣臺中地方法院檢察署檢察官
被      告  丁○○
                    （另案於臺灣臺中監獄執行）
上列被告因違反毒品危害防制條例案件，經檢察官提起公訴（九
十八年度毒偵字第九二六號、第一一七○號），本院判決如下：
    主    文
丁○○施用第一級毒品，處有期徒刑玖月；又施用第一級毒品，
處有期徒刑玖月，扣案之含有第一級毒品海洛因殘渣之殘渣袋壹
個，沒收銷燬之，扣案之注射針筒貳支，均沒收。應執行有期徒
刑壹年伍月，扣案之含有第一級毒品海洛因殘渣之殘渣袋壹個，
沒收銷燬之，扣案之注射針筒貳支，均沒收。
    犯罪事實
一、(一)丁○○曾因施用毒品案件，經臺灣彰化地方法院於民國九
    十二年五月二十九日，以九十二年度毒聲字第一一三六號裁
    定送勒戒處所觀察、勒戒後，認無繼續施用毒品傾向，業經
    臺灣彰化地方法院檢察署檢察官於九十二年十一月六日，以
    九十二年度毒偵緝字第二四四號為不起訴處分確定。其於觀
    察、勒戒執行完畢釋放後之五年內，又因施用第一、二級毒
    品案件，經本院於九十四年十二月十三日，以九十四年度訴
    字第二九一二號判處有期徒刑七月、四月，應執行有期徒刑
    十月確定（嗣經撤銷假釋，尚未執行完畢）。(二)丁○○基於
    施用第一級毒品海洛因之犯意，先後於九十八年二月三日某
    時、同年三月十六日中午十二時許，分別在其臺中縣太平市
    ○○○○街五之五號居所與其臺中縣太平市○○○○街一六
    號五樓居所，以將第一級毒品海洛因置入注射針筒內，與水
    混合後，再予以施打入身體內之方式，施用第一級毒品海洛
    因一次。嗣於九十八年三月十六日晚上七時三十分許，為警
    在其臺中縣太平市○○○○街一六號五樓居所查獲，並扣得
    其所有供其施用第一級毒品海洛因所用之注射針筒二支，與
    尚殘存有第一級毒品海洛因殘渣之殘渣袋一個。丁○○上開
    二次施用第一級毒品海洛因之犯行，先後經臺灣臺中地方法
    院檢察署觀護人定期採取其尿液，及經上開員警徵得被告同
    意採取其尿液送驗後，結果均呈嗎啡陽性反應，而查悉上情
    。
二、案經臺灣臺中地方法院檢察署檢察官自動檢舉，暨經臺中市
    警察局第六分局報請該署檢察官偵查起訴。
    理  由
一、(一)訊據被告丁○○對於：其曾先後於上開時地，基於施用第
    一級毒品海洛因之犯意，各以上開方式，分別施用第一級毒
    品海洛因一次。嗣為警查獲，並扣得上開證物。復先後經臺
    灣臺中地方法院檢察署觀護人定期採取其尿液，及經上開員
    警徵得其同意採取其尿液送驗後，結果均呈嗎啡陽性反應之
    事實，坦承不諱（參本院卷第四四頁背面），核與證人即查
    獲員警丙○○、戊○○及甲○○等三人於本院審理時所為之
    結述（參本院卷第四○頁至第四二頁）相吻，並有搜索扣押
    筆錄一份，現場照片四張，濫用藥物尿液檢驗報告、中山醫
    學大學附設醫院檢驗科藥物檢測中心尿液檢驗報告各一紙，
    分附於警詢卷第八頁至第一二頁、第一五頁，九十八年度毒
    偵字第九六二號偵查卷第三頁，及九十八年度毒偵字第一一
    七○號偵查卷第一七頁可參，復有注射針筒二支，與尚殘存
    有第一級毒品海洛因殘渣之殘渣袋一個扣案可資佐證。是被
    告之自白應與事實相符。(二)又被告曾因施用毒品案件，經臺
    灣彰化地方法院於九十二年五月二十九日，以九十二年度毒
    聲字第一一三六號裁定送勒戒處所觀察、勒戒後，認無繼續
    施用毒品傾向，業經臺灣彰化地方法院檢察署檢察官於九十
    二年十一月六日，以九十二年度毒偵緝字第二四四號為不起
    訴處分確定。其於觀察、勒戒執行完畢釋放後之五年內，又
    因施用第一、二級毒品案件，經本院於九十四年十二月十三
    日，以九十四年度訴字第二九一二號判處有期徒刑七月、四
    月，應執行有期徒刑十月確定（嗣經撤銷假釋，尚未執行完
    畢）等情，有臺灣高等法院被告前案紀錄表一份在卷可稽。
    是本件被告於觀察、勒戒執行完畢釋放後之五年內，再犯施
    用第一、二級毒品犯行後，又再犯施用第一級毒品犯行已堪
    認定（最高法院九十五年度第七次刑事庭會議決議參照）。
二、(一)核被告所為，係犯毒品危害防制條例第十條第一項施用第
    一級毒品罪。被告二次持有第一級毒品海洛因之低度行為，
    業分別為其二次施用第一級毒品海洛因之高度行為所吸收，
    均不另論罪。被告所犯上開二次施用第一級毒品犯行，犯意
    各別，行為互殊，應予分論併罰。(二)爰審酌：被告正值青年
    ，國中畢業。其犯罪手段尚屬平和，所為本質上雖係自戕行
    為，但仍有害國本。施用第一級毒品海洛因之次數為各一次
    ，在此之前，業經本院就其上開所犯之施用第一級毒品犯行
    ，宣告有期徒刑七月確定。仍不知悔改，在假釋期間，再犯
    本案二次施用第一級毒品海洛因之犯行，暨其犯罪後，雖於
    警詢及偵查中坦承犯行，但於本院準備程序及審理之初，均
    否認犯行，先杜詞辯稱：其為警所採取之上開尿液係以口含
    之茶葉水代替，故不可能會檢驗後呈嗎啡陽性反應云云，嗣
    於本院詰問完證人即上開三位查獲員警，事實已明後，始改
    口坦承犯行等一切情狀，各量處如主文所示之刑，並定其應
    執行之刑。至公訴人固以被告於本院準備程序及審理之初，
    仍否認犯行等情，對被告求處有期徒刑十月、十月，應執行
    有期徒刑一年六月，經核尚有過重，附以敘明。(三)扣案之尚
    殘存有第一級毒品海洛因殘渣之殘渣袋一個，應依毒品危害
    防制條例第十八條第一項前段規定，予以宣告沒收銷燬之。
    另扣案之注射針筒二支，均係被告所有，供其犯施用第一級
    毒品海洛因所用等情，業據被告供承在卷，應依刑法第三十
    八條第一項第二款規定，予以宣告沒收。
據上論斷，應依刑事訴訟法第二百九十九條第一項前段，毒品危
害防制條例第十條第一項、第十八條第一項前段，刑法第十一條
、第三十八條第一項第二款、第五十一條第五款，判決如主文。
本案經檢察官乙○○到庭執行職務。
中    華    民    國    98    年    8    月     3     日
                    刑事第九庭  審判長法 官  簡源希
                                      法 官  高英賓
                                      法 官  唐敏寶
上正本證明與原本無異。如不服本判決，應於判決送達後十日內
，向本院提出上訴狀（須附繕本及具體理由）。
                                      書記官  賴玉真
中    華    民    國    98    年    8    月      3    日
附錄犯罪科刑法條
毒品危害防制條例第十條第一項
施用第一級毒品者，處六月以上五年以下有期徒刑。


司法院資訊處製作；財團法人民間司法改革基金會備份。
